最高法院民事裁定　　　　　　　　　　111年度台抗字第448號
再 抗告 人　金勝龍 
訴訟代理人　賴皆穎律師
上列再抗告人因與相對人鄒官羽間確定訴訟費用額聲明異議事件
，對於中華民國111年2月25日臺灣高等法院裁定（110 年度抗字
第1459號），提起再抗告，本院裁定如下：
    主  文
再抗告駁回。                                            
再抗告訴訟費用由再抗告人負擔。
    理  由                                              
按刑事庭依刑事訴訟法第504條第1項以裁定將附帶民事訴訟移送
民事庭，依同條第2 項規定，固應免納裁判費，然免納之範圍，
以移送前之附帶民事訴訟為限；而移送後之訴訟程序，依同法第
490 條但書規定，既應適用民事訴訟法，則就移送後民事庭所為
判決不服提起上訴，自應依民事訴訟法第77條之16規定繳納裁判
費。又聲請確定訴訟費用額之目的，在於確定應負擔訴訟費用之
一造應賠償他造所支出訴訟費用之數額，至訴訟費用究應由何人
按何比例負擔，悉依命負擔訴訟費用之確定裁判主文定之，不容
於確定訴訟費用額之程序中，再事爭執。查訴外人陳士藤以其為
相對人及同案被告潘俊安等人違反銀行法案件之被害人，向臺灣
臺北地方法院（下稱臺北地院）刑事庭提起附帶民事訴訟，請求
侵權行為損害賠償，經該院刑事庭裁定移送至同院民事庭後，陳
士藤將其損害賠償債權讓與再抗告人，並由再抗告人為其承當訴
訟人，相對人及潘俊安對該院所為第一審判決提起第二審上訴而
繳交裁判費新臺幣（下同）48萬4,356元。嗣經原法院以110年度
金上字第2 號判決廢棄第一審關於命相對人連帶給付部分之判決
，改判駁回再抗告人該部分之訴，及駁回潘俊安之上訴，並命再
抗告人、潘俊安各負擔第一審（除確定部分外）、第二審訴訟費
用1/2 。未據當事人聲明不服而告確定。臺北地院司法事務官乃
依相對人之聲請，裁定確定再抗告人應負擔之訴訟費用額為24萬
2,178 元及自該裁定送達翌日起算之法定利息；原法院維持該院
所為駁回再抗告人異議之裁定，以裁定駁回其抗告，於法並無違
誤。再抗告意旨謂原法院將第一、二審割裂認定，伊於第一審免
繳裁判費，相對人繳納第二審裁判費後獲勝訴判決，伊仍須負擔
訴訟費用額，有違刑事訴訟法第504條第1項、第2 項規定云云，
指摘原裁定適用法規顯有錯誤，聲明廢棄，非有理由。
據上論結，本件再抗告為無理由。依民事訴訟法第495條之1第 2
項、第481條、第449條第1項、第95條、第78條，裁定如主文。
中    華    民    國   111    年    6     月    8     日
                      最高法院民事第三庭
                          審判長法官  沈  方  維  
                                法官  鍾  任  賜  
                                法官  陳  麗  芬  
                                法官  方  彬  彬  
                                法官  張  競  文  
本件正本證明與原本無異
                                      書  記  官
中    華    民    國   111    年    6     月    22    日